【裁判字號】    97,交上易,121
【裁判日期】    970226
【裁判案由】    過失致死
【裁判全文】
臺灣高等法院臺中分院刑事判決       97年度交上易字第121號
上  訴  人  臺灣臺中地方法院檢察署檢察官
被      告  乙○○
上列上訴人因被告過失致死案件，不服臺灣臺中地方法院96年度
交易字第776號中華民國96年11月27日第一審判決（起訴案號：
臺灣臺中地方法院檢察署96年度偵字第20760號），提起上訴，
本院判決如下：
    主  文
原判決撤銷。
乙○○因過失致人於死，處有期徒刑陸月，如易科罰金，以新臺
幣壹仟元折算壹日。
    事  實
一、乙○○於民國（下同）96年7月23日上午，駕駛車牌號碼W5
    －8500號自用小客車，沿臺中縣太平市○○路由東往西方向
    行駛，於同日上午10時30分許，行經長龍路1段271號前時，
    應注意車前狀況，並隨時保持必要之安全措施，並應注意行
    車速度應依標誌或標線之規定，而依當時天候晴、日間自然
    光線、路面乾燥、無缺陷及障礙物、視距良好，並無不能注
    意之情事，詎竟疏未注意及此，在行車時速不得超過50公里
    之上開路段，貿然以時速50至60公里之速度疾駛，適於同一
    時、地，吳阿田騎乘車牌號碼KZD－911號機車，亦沿長龍路
    由東往西方向行駛，乙○○因煞避不及，而先擦撞長龍路1
    段271號之花盆、石頭等物，再擦撞行駛在前方由吳阿田騎
    乘之上開機車，以致吳阿田人車倒地，造成吳阿田十二指腸
    破裂合併腹膜炎、右側第3至第8肋骨骨折合併氣血胸、右側
    鎖骨骨折、敗血性休克及多重器官衰竭等傷害，雖經送醫急
    救，仍因傷重而於96年8月2日下午9時25分許不治死亡。乙
    ○○於肇事後，在未經有偵查權之機關或公務員發覺之前，
    主動向到場處理本件車禍之警員承認其為肇事者，嗣並接受
    法院裁判。
二、案經臺中縣警察局太平分局報告臺灣臺中地方法院檢察署檢
    察官相驗後偵查起訴。
    理  由
一、上開犯罪事實，業據被告乙○○於警詢、偵查、原審及本院
    審理時分別供認不諱，並有道路交通事故調查報告表（一）
    、（二）、道路交通事故現場圖等各1份及現場與肇事汽、
    機車相片共8張等在卷可稽。又被害人吳阿田確因車禍以致
    受有十二指腸破裂合併腹膜炎、右側第3至第8肋骨骨折合併
    氣血胸、右側鎖骨骨折、敗血性休克及多重器官衰竭等傷害
    ，亦有診斷證明書1份在卷足按。又被害人嗣雖經送醫急救
    ，惟仍因傷重而於96年8月2日下午9時25分許不治死亡，亦
    經臺灣臺中地方法院檢察署檢察官督同法醫師相驗屍體屬實
    ，並製有勘驗筆錄、相驗屍體證明書及檢驗報告書等各1份
    在卷可憑，足認被告之上開自白與事實相符，堪足採信。
二、按駕駛人應注意車前狀況，隨時採取必要安全措施，且行車
    速度應依標誌或標線之規定，道路交通安全規則第93條第1
    項前段、第94條第3項分別定有明文。被告係考領有汽車駕
    駛執照之人，亦有上開道路交通事故調查報告表（二）可稽
    ，自應注意上開情事；且肇事路段肇事當時天氣晴、日間自
    然光線、路面乾燥、無缺陷及障礙物、視距良好，亦有上開
    道路交通事故調查報告表（一）足按，並無不能注意之情事
    ，詎被告竟疏未注意及此，貿然以時速50至60公里之速度疾
    駛，且又未注意車前狀況，以致肇事，其過失之責，委無可
    辭。又被告之過失行為與被害人吳阿田之死亡間具有相當因
    果關係，是被告之犯行堪以認定。
三、核被告所為，係犯刑法第276條第1項之過失致人於死罪。又
    被告於肇事後主動向據報前來處理而尚不知何人為肇事者之
    警員自承其為肇事者，有臺中縣警察局道路交通事故肇事人
    自首情形紀錄表1份附卷可稽，核與自首之要件相符，並依
    刑法第62條前段之規定減輕其刑。原審予以論罪科刑，固非
    無見，惟查被告於肇事後雖已與被害人之家屬成立和解，但
    和解後並未依和解條件履行，業據被害人之子甲○○陳明在
    卷，並為被告所是認，且被告目前尚有詐欺案件經檢察官提
    起公訴後，仍在臺灣臺中地方法院審理中，有臺灣高等法院
    被告前案紀錄表足憑，非無再犯之虞，不宜宣告緩刑，原判
    決以被告已與被害人之家屬成立和解，經此偵審及科刑教訓
    後，當知謹慎而無再犯之虞，予以宣告緩刑2年，容有可議
    。檢察官上訴意旨執此指摘原判決不當，非無理由，應由本
    院將原判決予以撤銷改判。爰審酌被告就本件車禍之過失程
    度，其因一時疏於注意以致肇事，造成被害人死亡之結果，
    事後雖已與被害人之家屬廖吳秋妹、吳香妹及甲○○達等人
    成立和解，但和解後並未完全依和解條件履行，惟其於肇事
    後坦承犯行、態度尚佳等一切情狀，量處被告如主文第二項
    所示之刑，並諭知易科罰金之折算標準，以示懲儆。又本件
    檢察官上訴理由係指摘原判決宣告緩刑不當，是本院據以撤
    銷原審之緩刑宣告，尚無違背不利益變更禁止原則之問題，
    附此說明。
四、據上論結，應依刑事訴訟法第369條第1項前段、第364條、
    第299條第1項前段、刑法276條第1項、第62條前段、第41條
    第1項前段、刑法施行法第1條之1，判決如主文。
本案經檢察官丙○○到庭執行職務。
中    華    民    國    97    年    2     月    26    日
            刑事第八庭  審判長法  官  羅  得  村
                              法  官  吳  進  發
                              法  官  劉  榮  服
上列正本證明與原本無異。
不得上訴。
                              書記官  周  巧  屏
中    華    民    國    97    年    2     月    26    日
附錄本判決論罪科刑法條全文
刑法第276條第1項：
因過失致人於死者，處2年以下有期徒刑、拘役或2千元以下罰金
。


司法院資訊處製作；財團法人民間司法改革基金會備份。
